PAUL-YVAN TCHINDJI YOUMBI

SOFTWARE DEVELOPER

PROFIL

Développeur logiciel avec 4 ans d'expérience dans la création d'interfaces de trading crypto performantes et conviviales. J'ai développé et déployé deux applications de trading en temps réel à grande échelle, répondant à des normes élevées de performance et de sécurité, en utilisant React.js, Redux, Node.js, API REST et WebSocket. Travaillant dans un environnement entièrement bilingue, je collabore efficacement avec des équipes anglophones, alliant compétences techniques solides et communication fluide. Passionné par les nouveaux défis, je m'engage à fournir des solutions innovantes et impactantes pour des projets à grande échelle.

COMPÉTENCES

Langages de programmation:

JavaScript, Python, SQL, HTML/CSS, SwiftUI

Frameworks & Bibliothèques:

- Front-end & mobile : React.js, React Native, Redux, Bootstrap, SwiftUI
- Back-end : Node.js
- Data & visualisation : Pandas, D3.js, Tableau
- Statistiques & Analyse: R (via RStudio)

Gestion de projets:

Agile & Scrum, Coordination de projet

Environnements & Outils:

Maîtrise de Microsoft Office Suite, Figma, Git & GitHub

HOBBIES

Basketball: Meneur de jeu pour l'équipe

senior de niveau M3 à Palaiseau. Jeux de société : Joueur de poker

passionné.

Nouvelles technologies et hobbies créatifs.

COORDONNÉES

Téléphone: +33 0609503951 Email: paulyvantchindji@gmail.com LinkedIn: @Paul-Yvan TCHINDJI YOUMBI

Localisation: Paris, France

Mes Projets: https://github.com/paul-yvan/

MesProjetsPersonnels

EXPÉRIENCE PROFESSIONNELLE

Développeur FullStack, WOORTON / B2C2 02/11/2023 - Aujourd'hui

Développement d'une application web de trading crypto :

- Construite à partir de zéro avec React.js, Redux, Bootstrap, API REST, WebSocket et TypeScript, avec des maquettes haute fidélité conçues sur Figma.
- Utilisation de Node.js pour les workflows de développement et mise en place de tests unitaires/end-to-end.
- Maintenance et optimisation des performances pour répondre aux besoins évolutifs.

Rebranding Post-Acquisition:

 Refonte de la plateforme OTC de B2C2 et de sa documentation API pour s'aligner sur l'identité de Woorton, en utilisant TypeScript.

Amélioration continue des outils logiciels internes :

 Maintenance et amélioration d'applications internes avec Node.js et TypeScript pour répondre aux besoins opérationnels de l'équipe.

Développeur Full Stack, WOORTON 02/11/2021 - 31/10/2023

Refonte complète de la plateforme de trading crypto existante :

 Remplacement de l'application originale développée en Vue.js par une nouvelle version en React.js avec une interface modernisée pour une meilleure ergonomie. Optimisation des performances et renforcement de la sécurité pour une expérience utilisateur plus fluide et fiable, adaptée aux besoins des traders.

Développeur Freelance 02/2021 - 10/2021

 Développement de sites web et d'applications mobiles pour des particuliers.

Développeur Web, FIRE SOFTWARE 10/08/2017 - 09/05/2018

 Développement d'une application de gestion pour une agence de voyage nationale utilisant PHP, MySQL, HTML, CSS.

FORMATION

SUPINFO Paris, Expert en Technologies de l'Information

2018 - 2023

Master II

LANGUES

- Français
- Anglais